臺灣臺北地方法院刑事判決　　　　　100年度交簡上字第169號
上　訴　人
即　被　告　易良霖
上列上訴人即被告因過失致死案件，不服本院新店簡易庭中華民
國一○○年八月八日一○○年度店交簡字第一四○號第一審簡易
判決（聲請簡易判決處刑案號：臺灣臺北地方法院檢察署九十九
年度偵字第二七八四五號、一○○年度偵字第七七一號），提起
上訴，本院管轄之第二審合議庭判決如下：
    主  文
上訴駁回。
易良霖緩刑貳年。
    事  實
一、易良霖於民國九十九年十一月二十六日九時五十七分許，駕
    駛車牌號碼四三五七－ＤＴ號自小客車，沿新北市○○區○
    ○路由西往東方向行駛，於該路四五巷二弄二號前欲迴轉時
    ，原應注意駕駛人駕駛汽車，應遵守道路交通標誌、標線、
    號誌之指示，且汽車迴車前，應暫停並顯示左轉燈光或手勢
    ，看清無來往車輛，並注意行人通過，始得迴轉，而依當時
    情形天候晴、日間自然光線、柏油路面乾燥無缺陷、無障礙
    物、視距良好，並無不能注意之情事，竟疏未注意，貿然左
    轉後逆向斜穿道路行駛，而不慎撞及沿新北市○○區○○路
    四五巷二弄由北往南方向行走之行人李茂樹，致李茂樹受有
    頭部鈍創及呼吸道感染等傷害，經送往財團法人天主教耕莘
    醫院急救，仍因上開車禍傷勢引致顱內出血、敗血性休克，
    於同年十二月五日九時三十八分許死亡。易良霖於上開事故
    發生後，員警前往現場處理時，向到場處理之員警承認肇事
    自首而接受裁判。
二、案經新北市政府警察局新店分局報告臺灣臺北地方法院檢察
    署（下稱臺北地檢署）檢察官偵查後聲請簡易判決處刑。
    理  由
一、認定事實所憑之證據：
    上開事實一之部分，業據被告易良霖於本院一○○年十月六
    日審理時供承不諱（本院當日審判筆錄參照），並有道路交
    通事故談話紀錄表、道路交通事故現場草圖、道路交通事故
    現場圖、道路交通事故調查報告表(一)(二)、補充資料表、現場
    照片十四張、新北市政府警察局行車事故鑑定委員會一○○
    年三月九日新北車鑑字第一○○○○○○八四七號函檢附新
    北車鑑字第九九一八五四號鑑定意見書一份在卷可稽（臺北
    地檢署九十九年度偵字第二七八四五號卷第二六頁至第二八
    頁、第三十頁至第三六頁，一○○年度偵字第七七一號卷第
    五頁、第八頁、第十一頁至第二一頁、第二四頁、第三三頁
    、第三四頁參照），而被害人李茂樹因本件事故受有頭部鈍
    創及呼吸道感染等傷害，引起顱內出血、敗血性休克，而於
    九十九年十二月五日九時三十八分不治死亡乙節，有財團法
    人天主教耕莘醫院出院病歷摘要、臺北地檢署勘（相）驗筆
    錄、相驗屍體證明書、檢驗報告書及相驗照片二十二張等件
    （臺北地檢署九十九年度偵字第二七八四五號卷第十頁至第
    二四頁，九十九年度相字第八二五號卷第二九頁至第四十頁
    參照），是被告易良霖之行為與被害人李茂樹之死亡間，自
    有相當因果關係，此情已足認定。且按駕駛人駕駛汽車，應
    遵守道路交通標誌、標線、號誌之指示，且汽車迴車前，應
    暫停並顯示左轉燈光或手勢，看清無來往車輛，並注意行人
    通過，始得迴轉，道路交通安全規則第九十條前段、第一百
    零六條第五款分別定有明文。被告為考領駕照之駕駛人，對
    此自應知悉，而本件復無其於肇事時有不能注意之證據，足
    證被告疏未注意及此，確有過失行為。綜上所述，本件事證
    明確，被告過失致人於死之犯行堪以認定，應予依法論科。
二、論罪科刑之法律適用：
  (一)核被告易良霖所為，係犯刑法第二百七十六條第一項之過失
    致人於死罪。其於肇事後、員警前往處理時，當場承認為肇
    事者，並接受偵訊，有臺北縣政府（現已改制為新北市政府
    ）警察局新店分局道路交通事故肇事人自首情形紀錄表一紙
    在卷足憑（臺北地檢署一○○年度偵字第七七一號卷第二三
    頁參照），為對未發覺之犯罪自首而接受裁判，依法得減輕
    其刑。
  (二)原審依刑事訴訟法第四百四十九條第一項前段、第三項、第
    四百五十四條第二項、刑法第二百七十六條第一項、第六十
    二條前段、第四十一條第一項前段，刑法施行法第一條之一
    之規定，判處被告有期徒刑四月，如易科罰金，以新臺幣一
    千元折算一日，經核其認事用法均無違誤，量刑亦稱妥適。
    被告上訴指摘原判決不當，實無理由，應予駁回。
  (三)末查，被告未曾因故意犯罪受有期徒刑以上刑之宣告，此有
    臺灣高等法院被告前案紀錄表一份在卷可查，且其於犯罪後
    已與被害人家屬以新臺幣（下同）二百七十萬元達成和解，
    並取得被害人家屬之諒解等情，有和解書、刑事撤回告訴暨
    陳述意見狀及本院一○○年九月二十九日準備程序筆錄各一
    份附卷可佐（臺北地檢署九十九年度偵字第二七八四五號卷
    第三九頁、第四十頁，本院當日準備程序筆錄參照），足認
    被告係因一時失慮，致罹刑章，經此偵審程序後，當知所警
    惕，信無再犯之虞，本院綜核各情，認原審所為刑之宣告以
    暫不執行為適當，爰併予宣告緩刑二年，用啟自新。
據上論斷，應依刑事訴訟法第四百五十五條之一第一項、第三項
、第三百六十八條，刑法第七十四條第一項第一款，判決如主文
。
本案經檢察官蘇維達到庭執行職務。
中    華    民    國   100    年    10    月    20    日
                  刑事第二庭  審判長法  官  孫正華
                                    法  官  張宇葭
                                    法  官  張詩芸
以上正本證明與原本無異。
本判決不得上訴。
                                    書記官  宋德華
中    華    民    國   100    年    10    月    20    日
附錄本案論罪科刑法條全文
中華民國刑法第二百七十六條
（過失致死罪）
因過失致人於死者，處二年以下有期徒刑、拘役或二千元以下罰
金。
從事業務之人，因業務上之過失犯前項之罪者，處五年以下有期
徒刑或拘役，得併科三千元以下罰金。